臺灣高等法院臺南分院刑事判決
上　訴　人
即　被　告　甲○○
上列上訴人因公共危險案件，不服臺灣臺南地方法院93年度交訴
字第161號中華民國94年1月12日第一審判決（起訴案號：臺灣臺
南地方法院檢察署93年度撤緩偵字第78號），提起上訴，本院判
決如下：
    主  文
原判決撤銷。
甲○○駕駛動力交通工具肇事，致人傷而逃逸，處有期徒刑陸月
，如易科罰金，以參佰元折算壹日。緩刑貳年，緩刑期內付保護
管束。
    事  實
一、甲○○於92年9月22日下午，駕駛車牌號碼CN-6817號自用小
    貨車，沿臺南市○○街，由西往東方向行駛，而於同日下午
    3點30分左右，途經無號誌設施之該街與裕孝路之交岔路口
    時，因疏未注意車前狀況，且未注意減速慢行，作隨時停車
    之準備，即貿然通過該路口，以致不慎撞及由丙○○所駕駛
    ，沿上開裕孝路，由北往南方向，同時行至該路口之車牌號
    碼UVU-882號輕型機車，並造成丙○○人、倒地後受有右脛
    、腓骨開放性骨折及右足擦傷併皮膚缺損等傷害（過失傷害
    部分業經檢察官另為不起訴處分確定）；豈知甲○○駕車肇
    事並致丙○○受傷後，竟未下車察看，且未採取任何救護措
    施或報警前來處理，隨即駕車逕行逃離現場。後經路人駕車
    自後追及，甲○○始駕車返回現場，並為據報到場處理之警
    員查悉上情。
二、案經丙○○訴由臺南市警察局第一分局報請臺灣臺南地方法
    院檢察署檢察官偵查後，認為以緩起訴處分為適當，乃對於
    甲○○為緩起訴（期間為三年）之處分，並命其於一定期間
    內完成向指定之公益團體支付新臺幣五萬元，並提供60小時
    之勞動服務等事項，然甲○○不僅未支付任何金額予公益團
    體，且亦未確實履行勞動服務，檢察官乃依職權撤銷原緩起
    訴處分，另行偵查起訴。
    理  由
一、右揭事實，迭據上訴人即被告甲○○於偵查、原審及本院審
    理時均坦承不諱，核與證人即告訴人丙○○於偵查中之指訴
    情節相符，並有道路交通事故現場圖、道路交通事故調查報
    告表(一)、(二)各1份及事故現場蒐證照片23張、奇美醫學中心
    92年12月4日診斷證明書1紙、臺灣省臺南區車輛行車事故鑑
    定委員會南鑑字第921660號鑑定意見書1份、臺南榮譽觀護
    人協進會93年8月31日93南榮觀富緩字第1008號函及臺灣臺
    南地方法院檢察署觀護人室93年9月2日辦理被告緩起訴處分
    義務勞務處遇報告書各1份、臺灣高等法院被告全國前案紀
    錄表1紙等為證。被告駕車肇事致人受傷逃逸，事證明確，
    犯行洵堪認定。
二、查被告駕車肇事致人受傷逃逸及未依緩起訴處分，所命於一
    定期間內完成向指定之公益團體支付新臺幣五萬元，並提供
    60小時之勞動服務等事項，並經檢察官撤銷原緩起訴處分確
    定，有臺灣臺南地方法院檢察署93年度緩字第481號執行卷
    宗可佐。核被告甲○○所為，係犯刑法第185條之4駕車肇事
    致人受傷逃逸罪。
三、原審以被告甲○○就被訴事實為有罪之陳述，經裁定進行簡
    式審判程序，認其罪證明確，因予論罪科刑，固非無見，惟
    原判決對於被告已於緩起訴處分所規定期限內，前往創世基
    金會履行勞動服務41.5小時，有臺灣臺南地方法院檢察署義
    務勞動工作日誌在卷可按，且被告於服勞務時均能依工作要
    求完成，亦據證人即工作督導乙○○到庭結證屬實，此有利
    於被告之量刑審酌事項，原判決疏未審酌，容有未洽。被告
    上訴意旨，以其子年幼，請求給予自新機會云云，雖無理由
    ，然原判決既有可議，自屬無可維持，應由本院法將原判決
    撤銷改判，以期適法。爰審酌被告因過失致人受傷而逃逸之
    犯罪動機、目的，以及其生活狀況與本件犯罪所生之危險，
    又被告犯罪後雖已坦白承認所為，而肇事後亦已與告訴人丙
    ○○就民事損害賠償等事宜成立調解，並於93年3月9日付清
    ，有嘉義縣布袋鎮調解委員會93年2月9日調解筆錄1紙附卷
    可參，又被告係專科肄業（參見緩起訴執行卷附之臺灣臺南
    地方法院檢察署受保護管束人基本資料表），教育程度非低
    ，且告訴人因本件車禍所受之傷害程度，並非輕微，而被告
    駕駛小客車肇事後，竟不顧告訴人業已受傷之事實，仍駕車
    逕自逃離現場，其惡性不輕，另其右述犯行先前經臺灣臺南
    地方法院檢察署檢察官偵查後，檢察官認為以緩起訴處分為
    適當，乃對於其為緩起訴（期間為三年）之處分，並命其於
    一定期間內完成向指定之公益團體支付新臺幣五萬元，並提
    供60小時之勞動服務等事項，然被告不僅未曾支付任何金額
    予指定之公益團體，且就勞動服務事項，屢次藉故拖延，並
    對觀護人就其履行期間即將屆滿之提醒，不但語氣不佳，而
    且態度傲慢，另其執行義務勞務雖均能依限完成任務，但其
    態度消極、被動、不合作，終至無法於履行期間內完成相關
    勞務工作等情，據臺南榮譽觀護人協進會93年8月31日93南
    榮觀富緩字第1008號函及臺灣臺南地方法院檢察署觀護人室
    93年9月2日辦理被告緩起訴處分義務勞務處遇報告書分別載
    明可考，以致檢察官依職權撤銷原緩起訴處分，並另行偵查
    起訴，顯見其不僅品行不佳，而且犯罪後態度亦非良好等一
    切情狀，量處有期徒刑六月，並諭知如易科罰金，以三百元
    折算一日。
四、末查被告甲○○未曾受有期徒刑以上刑之宣告，有臺灣高等
    法院被告全國前案紀錄表在卷可稽。兼以被告事後已與被害
    人達成和解賠償被害人新臺幣二十九萬元，並已付清取得被
    害人諒解，撤回過失傷害案件之告訴，有嘉義縣布袋調解委
    員會調解筆錄及刑事撤回告訴狀各1紙在卷可按。且被告於
    檢察官為緩起訴處分所規定期限內，前往創世基金會履行勞
    動服務41.5小時，有臺灣臺南地方法院檢察署義務勞動工作
    日誌在卷可按，且被告於服勞務時均能依工作要求完成，亦
    據證人即工作督導乙○○到庭結證屬實，兼以事後悔悟，公
    訴人同意其再行捐贈新臺幣三萬元後，為緩刑判決之聲請，
    而被告亦向創世基金會捐贈三萬元，有收據兼謝卡1紙附卷
    可稽，其歷經此次偵審程序，當知警惕，信無再犯之虞。本
    院因認其所受刑之宣告，以暫不執行為適當，爰併予宣告緩
    刑二年，以勵自新。惟參酌觀護人報告，被告法治觀念薄弱
    ，自有付保護管束，由觀護人導正其行為之必要，爰依刑法
    第93條第1項規定諭知於緩刑期內付保護管束。
據上論斷，應依刑事訴訟法第369條第一項前段、第364條、第29
9條第1項前段，刑法第185條之4、第74條第1款、第41條第1項前
段、第93條第1項，罰金罰鍰提高標準條例第2條，判決如主文。
本案經檢察官蘇南桓到庭執行職務。
中　　華　　民　　國　　94　　年　　 5　　月　　17　　日
                  刑事第二庭    審判長法　官  葉居正
                                      法　官  高明發
                                      法　官  李文福
以上正本證明與原本無異。
如不服本判決，應於收受本判決後十日內向本院提出上訴書狀。
其未敘述上訴理由者並得於提起上訴後十日內向本院補提理由書
狀（均須按他造當事人之人數附繕本）「切勿逕送上級法院」。
　　　　　　　　　　　　　　　　　　　書記官  李良倩
中　　華　　民　　國　　94　　年　　5 　　月　　18　　日
附錄本案論罪科刑法條全文：
刑法第185條之4：
駕駛動力交通工具肇事，致人死傷而逃逸者，處六月以上五年以
下有期徒刑。
